臺灣高等法院民事裁定
110年度聲再字第181號
聲  請  人  林銘麒  
上列聲請人因與相對人國立臺北教育大學間債務人異議之訴聲請
再審事件，對於民國110年9月3日本院110年度聲再字第155號確
定裁定，聲請再審，本院裁定如下：
    主  文
聲請駁回。
聲請費用由聲請人負擔。
    理  由
一、按再審之訴，應於30日之不變期間內提起；前項期間，自判
    決確定時起算，判決於送達前確定者，自送達時起算，民事
    訴訟法第500條第1項、第2項前段分別定有明文。上開規定
    依同法第507條規定，於確定裁定聲請再審準用之。查本院1
    10年度聲再字第155號確定裁定（下稱原確定裁定）於民國1
    10年9月8日送達聲請人，有本院民事書記官辦案進行簿可稽
    （見本院卷第47頁），聲請人於110年9月28日對原確定裁定
    聲請再審（見本院卷第3頁收狀戳），未逾30日不變期間，
    合先敘明。
二、本件聲請再審意旨略以：再審相對人為門牌號碼臺北市○○區
    ○○路0段00巷00號房屋（下稱系爭房屋）及其坐落國有土地
    （下稱系爭土地）之管理機關。相對人前向法院聲請以103
    年度司執字第55192號強制執行事件（下稱系爭執行事件）
    命伊拆除系爭房屋，並返還自97年5月6日起算5年占用系爭
    土地之不當得利。惟相對人遲至99年3月8日始登記為系爭土
    地之管理機關，其請求顯然於法無據。伊嗣提起債務人異議
    之訴，求為撤銷系爭執行程序，竟遭臺灣臺北地方法院103
    年度訴字第2279號判決、本院103年度上易字第1116號判決
    （下稱系爭確定判決）駁回伊之訴確定。而系爭確定判決乃
    違法判決，且未斟酌足以影響裁判之重要證物，應撤銷改判
    ，原確定裁定竟不依證據和法律規定而駁回伊再審之聲請，
    顯對民事訴訟程序辨別不當。爰依民事訴訟法第436條之7、
    第507條規定聲請再審，並聲明：㈠系爭確定判決及原確定裁
    定均廢棄。㈡系爭執行事件執行程序應予撤銷等語。
三、按再審之訴，法院認無再審理由，判決駁回後，不得以同一
    事由，對於原確定判決或駁回再審之訴之確定判決，更行提
    起再審之訴，民事訴訟法第498條之1定有明文，依同法第50
    7規定，於聲請再審亦準用之。另當事人雖聲明係對某件再
    審裁定為再審，但審查其再審訴狀理由，實為指摘原確定裁
    判或前次之再審裁判如何違法，而對該聲明不服之再審裁定
    ，則毫未指明有如何法定再審理由，此種情形，可認為未合
    法表明再審理由，逕以其再審為不合法駁回之（最高法院69
    年度第3次民事庭會議決定㈠、69年台聲字第123號判例意旨
    參照）。
四、經查：
    聲請人前對系爭確定判決提起再審之訴，經本院以104年度
    再易字第11號裁定（下稱第11號裁定）駁回其再審之訴確定
    。聲請人對第11號裁定聲請再審，經本院以104年度聲再字
    第40號裁定駁回其再審之聲請確定。聲請人復以系爭確定判
    決違背法令及未審酌重要證物為由，一再對駁回其再審聲請
    之確定裁定聲請再審，陸續經本院以104年度聲再字第111、
    142號、105年度聲再字第15、54、85、100、117號、106年
    度聲再字第19、45、57、76、103、119號、107年度聲再字
    第1、15、21、30、42、57、73、86、100、112號、108年度
    聲再字第26、36、55、85、123號裁定、109年度聲再字第5
    、20、56、111、185號裁定、110年度聲再字第70、85、123
    號裁定及原確定裁定駁回其再審聲請等情，有上開裁定在卷
    可稽（見本院卷第49至159頁）。是聲請人以上開相同之理
    由即系爭確定判決違法、未審酌重要證物等情，再對原確定
    裁定聲請再審，依前開說明，聲請人除未合法表明對原確定
    裁定提起再審之理由，且已違反民事訴訟法第498條之1規定
    ，聲請人聲請再審即不合法，應予駁回。至聲請人對原確定
    裁定所為之再審聲請，既經本院認再審為不合法，已如前述
    ，則本院即無須就原確定判決及系爭執行程序回溯審究是否
    合法及有無再審事由，併予敘明。
五、據上論結，本件聲請為不合法，爰裁定如主文。
中　　華　　民　　國　　110 　年　　10　　月　　21　　日
                  民事第十四庭  
　　　　　　　　　    審判長法　官  蔡和憲
                            法　官  周群翔
                            法　官  陳  瑜
　　　　　　　　　　　　　　
正本係照原本作成。
不得抗告。
中　　華　　民　　國　　110 　年　　10　　月　　21　　日

　　　　　　　　　　　　　　書記官  江怡萱